【裁判字號】    99,上易,756
【裁判日期】    990720
【裁判案由】    業務侵占
【裁判全文】
臺灣高等法院臺中分院刑事判決         99年度上易字第756
號上  訴  人
即  被  告  乙○○
上列上訴人因業務侵占案件，不服臺灣彰化地方法院99年度易字
第199號，中華民國99年4月28日第一審判決（起訴案號：臺灣板
橋地方法院檢察署98年度偵緝字第2412號），提起上訴，本院判
決如下：
    主  文
上訴駁回。
乙○○緩刑年，並應給付甲○○新臺幣（下同）拾伍萬元，其
給付方法為：自民國九十九年七月起至九月止，每月十五日各給
付伍萬元，如有一期未履行視為全部到期。
    事  實
一、乙○○自民國（下同）97年11月起受雇於經營成衣買賣之甲
    ○○擔任業務員，負責至甲○○位於臺北縣永和市○○路14
    3號1樓之倉庫領取甲○○所有之成衣後，載運至甲○○指派
    之各地菜市場販賣，而乙○○販賣成衣所得之價款則應於販
    售後2至3日內全數繳回予甲○○，未售出之成衣亦應悉數繳
    回與甲○○，乙○○之薪水則依所售出成衣之價額比例抽成
    計算，為從事業務之人。詎乙○○於98年2月5日至同月10日
    間向甲○○領取價值36萬280元之成衣，並分別於同年月7日
    及10日繳回共計7萬8千元之售得價款後，竟於同年2月中旬
    某日，意圖為自己不法之所有，利用其業務上持有總價值為
    28萬2280元之未售出成衣及已售得價款之機會，於桃園縣八
    德市某處將總價值為28萬2280元之未售出成衣及已售得價款
    以變異持有為所有之意思予以侵占入己，供己挪用。嗣甲○
    ○多次聯絡乙○○繳回售得價款及未售出成衣未果，始悉上
    情。
二、案經甲○○訴由臺灣板橋地方法院檢察署檢察官偵查後向臺
    灣板橋地方法院起訴，復經臺灣板橋地方法院以管轄錯誤為
    由判決移轉管轄至原審法院。
    理  由
一、訊據上訴人即被告乙○○（下稱被告）對上開犯罪事實坦承
    不諱，核與證人即告訴人甲○○於偵查中證述之情節相符（
    見臺灣板橋地方法院檢察署偵緝字偵查卷第10至11頁），並
    有銷貨單8張、銷貨退回單1張附卷足佐（見同上偵查卷第14
    至19頁），足認被告自白與事實相符，本件事證明確，被告
    犯行堪予認定。【按被告以外之人於審判外之言詞或書面陳
    述，除法律有規定者外，不得作為證據，刑事訴訟法第159
    第1項定有明文。依上開法律規定，傳聞證據原則上固無證
    據能力，但如法律別有規定者，即例外認有證據能力。又被
    告以外之人於審判外之陳述，雖不符同法第159條之1至第15
    9條之4之規定，但經當事人於審判程序同意作為證據，法院
    審酌該言詞陳述或書面陳述作成時之情況，認為適當者，亦
    得為證據。當事人、代理人或辯護人於法院調查證據時，知
    有第159條第1項不得為證據之情形，而未於言詞辯論終結前
    聲明異議者，視為有前項之同意，此則據同法第159條之5規
    定甚明。本件證人甲○○（被害人）曾於偵查中為陳述，其
    性質雖屬傳聞證據，惟被告及檢察官知上開證據資料為傳聞
    證據，於本院審理時予以提示並告以要旨，並經檢察官及被
    告均表示無意見而不予爭執，當事人已知上述筆錄乃傳聞證
    據，且未於言詞辯論終結前對該筆錄內容異議，依上開規定
    ，是證人甲○○於偵查中之證言已擬制同意其有證據能力，
    本院審酌上開筆錄作成時，無不當取供之情形，認為以之作
    為本案之證據亦屬適當，自具有證據能力。】。
二、被告受僱於甲○○擔任業務，負責領取、銷售成衣等工作，
    為從事業務之人，竟意圖為自己不法之所有，將其業務上持
    有之未售出成衣及售得款項予以侵占入己，核其所為，係犯
    刑法第336條第2項之業務侵占罪。原審依據上述理由，適用
    刑法第336條第2項，刑法施行法第1條之1，並審酌被告因己
    身債務問題，竟蒙蔽心智，侵占其所持有之售貨款項及未售
    出成衣，犯罪動機並非良善，於原審尚未與被害人達成和解
    ，非不得予以嚴懲，惟考量其犯罪手段尚屬平和，犯後尚知
    坦承犯行，態度良好等一切情狀，量處有期徒刑10月。核其
    認事用法俱無不當，量刑亦稱允洽。被告上訴請求從輕量刑
    ，惟原審已審酌被告犯罪一切情狀，量刑尚稱妥適，被告上
    訴為無理由，應予駁回。
三、末查，被告前未曾受有期徒刑以上刑之宣告，有臺灣高等法
    院被告前案紀錄表在卷足憑，因一時失慮，致罹刑典，事後
    已坦承犯行，深具悔意，並已於99年7月6日本院99年度附民
    字第132號損害賠償事件審理時，與被害人甲○○達成和解
    ，同意給付被害人甲○○15萬元，其給付方法為：自99年7
    月起至9月止，每月15日各給付拾5萬元，如有一期未履行視
    為全部到期，有本院99年度交附民字第132號和解筆錄附卷
    可參，本院認被告經此偵審程序及罪刑之宣告後，應知警惕
    ，而無再犯之虞，因認所宣告之刑，以暫不執行為當，併宣
    告緩刑3年，以啟自新。又本院為督促被告確實履行和解條
    件，就被告前開和解筆錄內容，認有依照刑法第74條第2項
    第3款規定，命被告履行該和解條件之必要，而併為如主文
    所示附負擔之宣告，諭知如主文所示。被告爾後如有違反此
    項負擔情節重大，足認宣告緩刑難收預期效果時，被害人得
    依刑法第75條之1第1項第4款之規定，向檢察官陳報，由檢
    察官斟酌情節為撤銷緩刑宣告之聲請；又上開緩刑期間應履
    行之和解條件，被告仍應按期履行，如有違反，即視為全部
    到期，此損害賠償金額，依刑法第74條第4項之規定，被害
    人甲○○自得以該和解筆錄為執行名義，逕向法院民事執行
    處據以執行獲償，併此敘明。
據上論斷，應依刑事訴訟法第368條，刑法第74條第1項第1款、
同條第2項第3款、第4項、判決如主文。
本案經檢察官丙○○到庭執行職務。
中    華    民    國    99    年    7     月    20    日
            刑事第七庭   審判長法  官 林 榮 龍
                               法  官 李 秋 娟
                               法  官 江 錫 麟
以上正本證明與原本無異。
不得上訴。
                               書記官 鄧 智 惠
中    華    民    國    99    年    7     月    20    日
附錄本案論罪科刑法條：
刑法第336條：
  對於公務上或因公益所持有之物，犯前條第1項之罪者，處1年
  以上7年以下有期徒刑，得併科5千元以下罰金。
  對於業務上所持有之物，犯前條第1項之罪者，處6月以上5年
  以下有期徒刑，得併科3千元以下罰金。
  前二項之未遂犯罰之。

司法院資訊處製作；財團法人民間司法改革基金會備份。
